臺灣板橋地方法院民事裁定　　　　　　　100年度訴字第763號
原　　　告　王紋瑄
　　　　　　范瓊榮
　　　　　　陳延俊
　　　　　　潘宗輝
　　　　　　潘台生
　　　　　　潘清明
　　　　　　潘宗娟
　　　　　　王福祉
　　　　　　王杜秀美
　　　　　　王福德
　　　　　　王福孝
　　　　　　王福忠
　　　　　　王文美
　　　　　　王文香
　　　　　　林王文娟
被　　　告　翔譽國際建設有限公司
法定代理人　張修清
訴訟代理人　黃筱玲
上列當事人間請求第三人異議之訴等事件本院裁定如下：
    主  文
原告之訴駁回。
訴訟費用由原告負擔。
    理  由
一、按當事人不得就已起訴之事件，於訴訟繫屬中，更行起訴；
    民事訴訟法第253條定有明文。若原告就同一事件重複起訴
    ，其訴自屬不合法而欠缺訴訟成立要件，即由法院裁定駁回
    之。
二、原告起訴主張：被告前依鈞院84年度訴字第394 號、84年度
    訴字第267 號及84年度訴字第796 號為執行名義，聲請將其
    所有坐落新北市三重區三重埔同安厝小段107 地號土地（以
    下簡稱系爭土地）上之建物拆除，並將系爭土地返還予被告
    。惟依「執行名義成立後，如有消滅或妨礙債權人請求之事
    由發生，債務人得於強制執行程序終結前，向執行法院對債
    權人提起異議之訴。如以裁判為執行名義時，其異議原因之
    事實發生在前訴訟言詞辯論終結後者，亦得主張之。」強制
    執行法第14條第1 項定有明文，本件原告等人有足以消滅或
    妨礙債權人被告請求之事由，爰提起本件訴訟，說明如下：
  (一)原告范瓊榮、陳延俊、潘宗輝、潘台生、潘清明及潘宗娟為
    門牌號碼新北市○○區○○街207 巷30號建物之所有權人，
    然於鈞院84年度訴字第394 號言詞辯論終結後，有與系爭土
    地當時之地主張松輝達成和解，故原告等人有「妨礙」債權
    人被告請求之事由發生，自得依強制執行法第14條第1 項之
    規定提起債務人異議之訴。
  (二)原告王杜秀美、王福德、王福孝、王福忠、王文美、王文香
    、王紋瑄、林王文娟及王福祉為門牌號碼新北市○○區○○
    街207 巷36號建物之所有權人，然於鈞院84年度訴字第394
    號言詞辯論終結後，有與系爭土地當時地主張松輝達成和解
    ，故原告等人有「妨礙」債權人被告請求之事由發生，自得
    依強制執行法第14條第1 項之規定提起債務人異議之訴。
  (三)訴之聲明：
    鈞院97年度執字第96560號拆屋還地部分強制執行程序中
      ，關於對原告「范瓊榮、陳延俊、潘宗輝、潘台生、潘清
      明、潘宗娟」所有之新北市三重區○○○路203 巷30號建
      物之執行，應予撤銷。
    鈞院97年度執字第96560號拆屋還地部分強制執行程序中
      ，關於對原告「王杜秀美、王福德、王福孝、王福忠、王
      文美、王文香、王紋瑄、林王文娟、王福祉」所有之新北
      市○○區○○街207 巷36號建物之執行，應予撤銷。
三、查本件原告前於民國100 年4 月14日己就此項法律關係，對
    於被告提起第三人異議之訴，並經本院（秋股）於100 年4
    月18日以100 年訴字第705 號判決原告之訴駁回，此業經本
    院依職權調閱上開案卷，並有該判決書正本附卷可稽。原告
    就同一法律關係復提起本件之訴，與民事訴訟法第253 條規
    定相違背，自應認為不合。
四、依民事訴訟法第249 條第1 項第7款 ，第95條，第78條裁定
    如主文。
中    華    民    國  100     年    8     月    31    日
                  民事第二庭    法  官  連育群
以上正本係照原本作成
如對本裁定抗告須於裁定送達後10日內向本院提出抗告狀，並應
繳納抗告費新台幣1,000元整。
中    華    民    國  100     年    8     月    31    日
                                書記官  溫婷雅